【裁判字號】    97,訴,1133
【裁判日期】    971112
【裁判案由】    偽證等
【裁判全文】
臺灣臺中地方法院刑事判決              97年度訴字第1133號
公  訴  人  臺灣臺中地方法院檢察署檢察官
被      告  甲○○
                    （現於臺灣臺中監獄執行中）
上列被告因偽證等案件，經檢察官提起公訴（97年度偵字第2745
號）及移送併辦（97年度偵字第11089號），本院因被告所犯非
死刑、無期徒刑、最輕本刑為三年以上有期徒刑之罪或高等法院
管轄第一審案件，經被告就被訴事實為有罪之陳述，裁定進行簡
式審判程序，判決如下：
    主    文
甲○○犯過失致人於死罪，處有期徒刑壹年；又犯肇事致人死亡
逃逸罪，處有期徒刑捌月；又施用第一級毒品，處有期徒刑柒月
；又犯不能安全駕駛動力交通工具罪，處有期徒刑伍月；又犯偽
證罪，處有期徒刑肆月。應執行有期徒刑貳年陸月。
    犯罪事實及理由
一、犯罪事實﹕
    甲○○於民國95年間，因毒品防制條例案件，經施以觀察、
    勒戒後，於96年5月24日執行完畢釋放。詎仍不知悔改，於
    觀察勒戒執行完畢釋放後5年內，又基於施用第一級毒品之
    犯意，於97年1月18日0時許，以將海洛因摻入香煙內點燃吸
    食之方式，在不詳處所，施用第一級毒品海洛因1次。其後
    ，甲○○原應注意汽車駕駛人施用毒品後，不得駕駛汽車，
    惟其明知自己因施用第一級毒品海洛因已達不能安全駕駛動
    力交通工具之程度，竟仍於97年1月18日上午6時5分許，駕
    駛蔡建彰（另經不起訴處分）向址設於臺中市○區○○路
    350號1樓之合運小客車租賃公司（下稱合運公司）承租之車
    牌號碼8937-HV號自小客車（甲○○係擔任上開租賃契約之
    保證人），搭載蔡建彰及顏建文，沿臺中縣大里市○○路○
    段由霧峰往大里橋方向行駛，行駛至臺中縣大里市○○路○
    段與長春路口時，其原應注意汽車駕駛人應注意車前狀況，
    並隨時採取必要之安全措施，且行車速度不得超過規定之最
    高速限。而依當時天候晴、柏油路面乾燥無缺陷、無障礙物
    、視距良好等情狀，亦無不能注意之情事，乃竟疏未注意車
    前狀況，且行車速度超過規定之50公里最高速限，適前方有
    孫振利騎乘三輪拼裝車，沿臺中縣大里市○○路由西向東方
    向行駛，行駛至臺中縣大里市○○路○段與長春路口前，欲
    左轉駛入臺中縣大里市○○路○段往大里橋方向行駛；甲○
    ○駕駛之上開自小客車前車頭因而撞及孫振利騎乘之上開三
    輪拼裝車右後車身，致孫振利人車倒地，孫振利並當場死亡
    ，雖經送醫急救，仍無生命跡象，於96年1月18日上午7時10
    分許宣告不治。而甲○○於肇事後，未採取任何救護孫振利
    之措施，且未報警前來處理，竟另行基於肇事逃逸之犯意，
    隨即駕駛上開自小客車，沿臺中縣大里市○○路○段往大里
    橋方向行駛，再右轉駛入塗城路往仁愛路逃逸，並將上開自
    小客車棄置在臺中縣大里市○○路235號前，再逃離上開棄
    車現場。嗣經警循線查獲遭棄置之上開自小客車，而查悉上
    開自小客車係由蔡建彰向和運公司所承租，並由甲○○擔任
    保證人，再由警方陪同甲○○至臺中地方法院檢察署應訊。
    詎甲○○竟於97年1月23日14時52分許，在臺中地方法院檢
    察署偵查庭，於檢察官開庭偵訊時，基於偽證之犯意，以證
    人身分作證，就該案情有重要關係之事項，在偵查庭中虛偽
    證稱：駕駛上開自小客車撞到孫振利，並於肇事後逃逸之人
    係蔡建彰云云，並於供後具結。
二、證據名稱﹕
  (一)被告之自白。
  (二)被告於97年1月23日偵訊筆錄及其證人結文。
  (三)證人即另案被告蔡建彰於偵訊之證述。
  (四)證人顏建文於偵訊之證述。
  (五)員警職務報告書。
  (六)道路交通事故現場圖。
  (七)道路交通事故調查報告表(一)、(二)。
  (八)臺中縣消防局救護紀錄表。
  (九)財團法人仁愛綜合醫院診斷證明書。
  (十)合運小客車租賃股份有限公司車輛出租約定契約書。
  (十一)臺中地方法院檢察署檢驗報告書暨相驗屍體證明書。
  (十二)現場照片28張。
  (十三)中山醫學大學附設醫院檢驗科藥物檢測中心出具之尿液檢驗
    報告書及真實姓名對照表各1紙。
  (十四)臺灣高等法院被告前案紀錄表（證明被告係經觀察、勒戒執
    行完畢釋放後5年內犯本罪）。
  (十五)本院卷附之現場勘查報告、刑案現場照片、勘查採證同意書
    、證物清單、刑案現場初步紀錄表。
  (十六)刑事警察局鑑驗書2份。
三、論罪科刑：
    核被告所為，係犯毒品危害防制條例第10條第1項之施用第
    一級毒品罪及刑法第168條偽證罪、第185條之3不能安全駕
    駛動力交通工具罪、第185條之4肇事致人死亡逃逸罪及第
    276條第1項過失致人於死罪。被告所犯上開5罪間，犯意各
    別，行為互殊，應分論併罰。另被告吸食毒品後駕車因而致
    人死亡，依法應負過失致死刑事責任，依道路交通管理處罰
    條例第86條第1項規定，應加重其刑。爰審酌被告前經觀察
    勒戒仍無法戒絕毒癮，再犯本件施用第一級毒品罪；施用毒
    品後復駕駛動力車輛致人於死，事故後未採取任何救護之措
    施，即駕車逃逸，置被害人於不顧；及被告經具結程序後，
    竟於執行偵查職務之公署訊問時，故意虛偽陳述係他人駕車
    ，妨害偵查機關發現事實；又被告雖坦承犯行，惟其藉詞欲
    賠償被害人家屬而請求交保，交保在外之後卻棄保潛逃，未
    對被害人及其家屬全體表示歉意，亦未賠償被害人家屬之損
    失，其犯後態度惡劣等一切情狀，就被告所犯各罪分別量處
    如主文所示之刑，並定其應執行刑。
四、應適用之法條﹕
  (一)刑事訴訟法第273條之1第1項、第299條第1項前段、第310條
    之2、第454條。
  (二)毒品危害防制條例第10條第1項。
  (三)道路交通管理處罰條例第86條第1項。
  (四)刑法第11條、第168條、第185條之3、第185條之4、第276條
    第1項、第51條第5款。
  (三)刑法施行法第1條之1。
本案經檢察官乙○○到庭執行職務。
如不服本判決，應於收受送達後10日內向本院提出上訴書狀（應
敘述具體理由並附繕本）。
中    華    民    國    97    年    11    月    12    日
                  刑事第八庭  法  官  戴嘉慧
上正本證明與原本無異。
                              書記官  劉晴芬
中    華    民    國    97    年    11    月    12    日
【附錄本案論罪科刑法條】
《毒品危害防制條例第10條第1項》
施用第一級毒品者，處六月以上五年以下有期徒刑。
《刑法第168條》
於執行審判職務之公署審判時或於檢察官偵查時，證人、鑑定人
、通譯於案情有重要關係之事項，供前或供後具結，而為虛偽陳
述者，處7年以下有期徒刑。
《刑法第185條之3》
服用毒品、麻醉藥品、酒類或其他相類之物，不能安全駕駛動力
交通工具而駕駛者，處一年以下有期徒刑、拘役或科或併科十五
萬元以下罰金。
《刑法第185條之4》
駕駛動力交通工具肇事，致人死傷而逃逸者，處六月以上五年以
下有期徒刑。
《刑法第276條第1項》
因過失致人於死者，處二年以下有期徒刑、拘役或二千元以下罰
金。
《道路交通管理處罰條例第86條》
汽車駕駛人，無駕駛執照駕車、酒醉駕車、吸食毒品或迷幻藥駕
車、行駛人行道或行經行人穿越道不依規定讓行人優先通行，因
而致人受傷或死亡，依法應負刑事責任者，加重其刑至二分之一
。
汽車駕駛人，在快車道依規定駕車行駛，因行人或慢車不依規定
，擅自進入快車道，而致人受傷或死亡，依法應負刑事責任者，
減輕其刑。


司法院資訊處製作；財團法人民間司法改革基金會備份。
